【裁判字號】    98,訴,1017
【裁判日期】    980630
【裁判案由】    毒品危害防制條例
【裁判全文】
臺灣臺北地方法院刑事判決              98年度訴字第1017號
公  訴  人  臺灣臺北地方法院檢察署檢察官
被      告  甲○○
上列被告因違反毒品危害防制條例案件，經檢察官提起公訴（起
訴案號：98年度毒偵字1401號）因所犯非死刑、無期徒刑、最輕
本刑為三年以上有期徒刑之罪或高等法院管轄第一審案件，被告
於本院準備程序進行中，就被訴事實為有罪之陳述，審判長於告
知被告簡式審判之旨，並聽取公訴人及被告之意見後，由本院裁
定以簡式審判程序審理，判決如下：
    主  文
甲○○施用第一級毒品，處有期徒刑柒月，扣案海洛因驗餘淨重
零點壹陸零肆公克沒收銷燬，空包裝袋壹個、注射針筒及分裝毒
品用吸管各壹支沒收；又施用第二級毒品，處有期徒刑肆月，扣
案施用安非他命吸食器壹組、分裝毒品用吸管壹支沒收；應執行
有期徒刑拾月，扣案海洛因驗餘淨重零點壹陸零肆公克沒收銷燬
，空包裝袋壹個、注射針筒壹支、施用安非他命吸食器壹組、分
裝毒品用吸管貳支均沒收。
    事  實
一、甲○○於民國94年間因施用毒品案件，經臺灣臺北地方法院
    裁定令入勒戒處所執行觀察、勒戒，因認無繼續施用毒品傾
    向，於民國95年3 月10日釋放出所，並經同上法院檢察署檢
    察官以94年度毒偵字第2090號案件為不起訴之處分確定。詎
    其猶不思戒除毒癮，於前開觀察、勒戒執行完畢釋放後5 年
    內，復基於施用第一級毒品海洛因、第二級毒品甲基安非他
    命之犯意，於98年4 月29日23時許，為警採尿回溯26小時前
    及同年月26日晚上7 時許，依序在其臺北縣新店市○○街38
    號2 樓住處，分別施用海洛因（海洛因放入針筒內與水稀釋
    後注射入手臂）及甲基安非他命（安非他命放入吸食器內，
    以打火機燒加熱而吸用煙霧）各1次。嗣於同年4月29日21時
    許，為警持搜索票，在上址住處查獲，並扣得其所有海洛因
    1 小包（毛重0.3610公克、驗餘淨重0.1604公克）、供施用
    毒品用之安非他命吸食器1組及注射針筒1支、分裝毒品用吸
    管2 支，另經採集其尿液送驗，呈鴉片類、安非他命類陽性
    反應，始悉上情。
二、案經臺北市政府警察局中山分局報告臺灣臺北地方法院檢察
    署檢察官偵查起訴。
    理  由
一、上揭犯罪事實，業據被告甲○○於警詢及偵查中並本院審理
    時（偵卷12-17、42頁及本院筆錄）坦承不諱，並有台北市
    政府警察局中山分局毒品初步鑑驗報告書、扣案物品照片、
    搜索扣押筆錄、扣押物品目錄、清單在卷可稽（偵卷18、19
    -23、26-28、29、52、54頁），且被告前揭所採尿液，經送
    臺灣尖端先進生技醫藥股份有限公司檢驗結果，呈鴉片類、
    安非他命類陽性反應，此有該公司98年5月6日濫用藥物檢驗
    報告1紙在卷可按（同卷50頁）。另扣案海洛因1小包（驗餘
    0.1604公克），送交通部民用航空局航空醫務中心鑑定結果
    ，檢出第一級毒品海洛因之成分，有卷附該中心98年5月8日
    航藥鑑字第0982363 號毒品鑑定書可憑（偵卷47頁），又被
    告於94年間因施用毒品案件，經本院裁定令入勒戒處所執行
    觀察、勒戒，因認無繼續施用毒品傾向，於95年3 月10日執
    行完畢釋放，並經臺灣臺北地方法院檢察署檢察官以94年毒
    偵字第1090號處分不起訴確定，有臺灣高等法院被告前案紀
    錄表附卷可證，其於五年內之98年4 月下旬犯本件，則被告
    犯行洵堪認定，應依法予以論罪科刑。
二、核被告所為，係犯毒品危害防制條例第10條第1 項施用第一
    級毒品海洛因罪及同條第2 項施用第二級毒品甲基安非他命
    罪。被告施用前、後（后者僅海洛因）持有第一級、第二級
    毒品之行為，各應為施用第一級、第二級毒品之行為所吸收
    ，不另論罪。被告所犯上開二罪，犯意各別，行為互殊，應
    予分論併罪。爰審酌被告素行不良，在前業因施用毒品多次
    經論罪科刑，尚未執行，有臺灣高等法院被告前案資料表附
    卷可憑，仍不知悔改，再犯本件，犯罪動機、手段、目的，
    在前已因施用毒品經觀察勒戒後仍不知悔改而施用第一、二
    級毒品且分別交互為之及犯後坦誠並所為係自戕性行為等一
    切情狀，分別量處如主文所示之刑，並定其應執行刑示懲。
    另扣案上開海洛因，應依毒品危害防制條例第18條第1 項前
    段，宣告沒收銷燬，扣案上開空包裝袋1 個、安非他命吸食
    器1 組及注射針筒1 支、分裝毒品吸管2 支，為被告所有供
    犯罪所用之物，業據被告供承在卷，併應依法宣告沒收。
據上論斷，應依刑事訴訟法第273條之1第1項、第299條第1項前
段，毒品危害防制條例第10條第1項、第2項、第18條第1項前段
，刑法第11條前段、第51條第5款、第38條第1項第2款判決如主
文。
本案經檢察官李濠松到庭執行職務。
中    華    民    國    98    年    6     月    30    日
                  刑事第十二庭  法  官  李英豪
以上正本證明與原本無異。
如不服本判決應於收受送達後10日內向本院提出上訴書狀，並應
敘述具體理由；其未敘述上訴理由者，應於上訴期間屆滿後20日
內向本院補提理由書（均須按他造當事人之人數附繕本）「切勿
逕送上級法院」。
                                書記官  巫美華
中    華    民    國    98    年    7     月    1     日
附錄本件論罪科刑法條全文：
毒品危害防制條例第10條
施用第一級毒品者，處 6 月以上 5 年以下有期徒刑。
施用第二級毒品者，處 3 年以下有期徒刑。


司法院資訊處製作；財團法人民間司法改革基金會備份。
